【裁判字號】    98,抗,121
【裁判日期】    980211
【裁判案由】    聲明異議
【裁判全文】
臺灣高等法院民事裁定                   98年度抗字第121號
抗  告  人  甲○○
上列抗告人因與相對人乙○○間拍賣抵押物強制執行聲明異議事
件，對於中華民國97年12月22日臺灣臺北地方法院94年度執字第
51735號裁定，提起抗告，本院裁定如下：
    主  文
抗告駁回。
抗告費用新台幣一千元由抗告人負擔。
    理  由
一、抗告人於原法院聲明異議及本院抗告意旨略以：本件強制執
    行事件業經相對人即抵押權人乙○○對96年7月23日第三次
    分配表提出分配表異議之訴（經台北地方法院97年度訴字第
    2884號判決），伊亦就該分配表異議之訴提起上訴及反訴，
    目前均由本院審理中，尚未審結。依強制執行法第18條第2
    項、第41條第1項之規定，原法院應依上開分配表異議之訴
    確定判決之結果進行分配，於上開分配表異議之訴判決確定
    前，是處於事實上停止之狀態，詎原法院竟逕自重新製作97
    年9月24日第四次分配表，於法有違，且將導致上開分配表
    異議之訴陷於欠缺權利保護必要，而有被法院駁回之虞，影
    響該訴訟進行，無助於本件執行程序紛爭之解決。伊向原法
    院聲明異議，竟遭原法院以其依職權更正分配表並無違法為
    由，而裁定駁回伊之異議，爰請求廢棄原裁定云云。
二、按「執行法院因多數債權人參與分配，依強制執行法第31條
    規定作成之分配表，性質上應屬執行處分之一種。該分配表
    之執行處分，倘有遺漏或錯誤，執行法院自得逕依職權更正
    之」（司法院第21期司法業務研究會研究結果參照）。
三、查抗告人執原法院94年拍字第930號拍賣抵押物裁定及確定
    證明書，向原法院聲請對債務人周金順所有不動產為強制執
    行，相對人於95年3月27日聲明參與分配，嗣原法院於95年8
    月16日進行第一次拍賣，以新台幣（下同）828萬元拍定，
    並先後於95年11月8日、95年11月17日、96年7月23日作成3
    次分配表，有原法院執行處北院錦94執公字第51735號函及
    函附強制執行金額計算書分配表在卷可稽（見原審卷204頁
    至207頁、219頁至223頁、352頁至357頁），故原法院審認
    前開分配表有錯誤，而依職權更正如97年11月19日分配表（
    下稱第4次分配表，見原法院卷416頁至451頁），揆諸前揭
    說明，並無違誤。至原法院第4次分配表做成後，第3次分配
    表雖因第4次更正而失效，相對人所提起之分配表異議之訴
    ，及抗告人對該分配表異議之訴判決（見原法院卷548頁至
    550頁反面）提起上訴及反訴，仍得因情事變更而依法於訴
    訟程序中為訴之變更或追加，並不影響訴訟經濟及執行程序
    紛爭之解決，是抗告意旨指摘原裁定不當，求為廢棄，非有
    理由，應予駁回。
四、據上論結，本件抗告為無理由，爰裁定如主文。
中    華    民    國    98    年     2    月    11    日
                    民事第十六庭
                        審判長法  官    劉靜嫻
                              法  官    謝碧莉
                              法  官    呂淑玲
正本係照原本作成。
本裁定除以適用法規顯有錯誤為理由，不得再抗告。如提起再抗
告，應於收受後10日內委任律師為訴訟代理人向本院提出再抗告
狀。並繳納再抗告費新台幣1000元。
中    華    民    國    98    年     2    月    11    日
                              書記官  明祖全


司法院資訊處製作；財團法人民間司法改革基金會備份。
